【裁判字號】    90,簡上,199
【裁判日期】    920304
【裁判案由】    
【裁判全文】
臺灣桃園地方法院民事判決  九十年度簡上字第一九九號
    上  訴  人  甲○○
    被上訴人    乙○○
    訴訟代理人  解家源律師
右當事人間請求地上權登記事件，上訴人對於中華民國九十年五月二十三日本院桃園
簡易庭八十九年度桃簡字第一一七六號第一審簡易判決提起上訴，本院判決如左：
    主      文
上訴駁回。
第二審訴訟費用由上訴人負擔。
    事      實
甲、上訴人方面：
一、聲明：(一)原判決廢棄；(二)被上訴人應容忍上訴人就桃園縣桃園市○○段第二四九
    地號土地（上訴人占有面積五平方公尺）及桃園縣桃園市○○段第二四九之一地
    號土地（上訴人占有面積四平方公尺），向桃園地政事務所為時效取得地上權申
    請登記為地上權人；(三)第一、二審訴訟費用由被上訴人負擔。
二、陳述：除與原判決記載相同者，茲引用之外，補稱：
  (一)按「民法第七百六十八條至第七百七十二條關於因時效而取得所有權或其他財產
    權之規定，乃為促使原權利人善盡積極利用其財產之社會責任，並尊重長期占有
    之既成秩序，以增進公共利益而設。此項依法律規定而取得之財產權，應為憲法
    所保障。」為司法院大法官會議釋字第二九一號解釋理由書所揭示，故時效取得
    地上權，實係為承認社會上長久存在之事實以維護既有秩序者。
  (二)原審駁回上訴人之理由為上訴人占有為占有輔助人，且非以行使地上權之意思占
    有土地。然查最高法院八十五年度台上字第一○六二號民事判決明示系爭土地為
    上訴人之占有，原審判決與其相違，係違背法令；而上訴人提出之四鄰證明書，
    已證明上訴人自始以行使地上權之意思為占有土地，原審自始未查證而率然論斷
    ，顯然有違證據法則，是違背法令。
  (三)又查占有乃法律事實，非以房屋所有權人占有為必要。而必須以有事實上之管領
    力者為判斷標準。上訴人自民國（下同）六十一年十一月十日起即以行使地上權
    之意思為占有土地，且有管領力，又和平公然善意無過失繼續占有桃園縣桃園市
    ○○段第二四九地號、同段第二四九之一地號土地，占有至今二十八年以上未曾
    中斷。依民法第七百七十二條準用同法第七百六十九條規定，依法上訴人當然有
    請求登記為地上權人之權利。
  (四)呂李鍊、陳建輝等第三人間之訴訟糾葛與本件兩造之法律關係無涉，上訴人概予
    否認，該他案之訴訟結果若何，皆無影響本件法官之獨立審判，上訴人更未曾與
    陳建輝共同與被上訴人達成協議或簽任何和解書；上訴人雖前曾自願撤回起訴，
    惟事件未確定，自得再行起訴，且桃園地政機關審核上訴人有占有土地之事實，
    依法准予公告登記上訴人為地上權人，被上訴人空言反駁，並無理由，更無礙上
    訴人與呂李鍊母子自始共同以行使地上權之意思為占有系爭土地之事實，且呂李
    鍊均為上訴人扶養照顧，上訴人自應為主要占有人，而非僅占有輔助人。
  (五)根據台灣高等法院八十三年度重上字第三八九號民事判決內容與被上訴人之答辯
    狀，均已自認上訴人為訟爭房屋之事實上處分權人，亦即自認上訴人為占有系爭
    土地之人，而證人白崑生所出具之四鄰證明書、里長廖益峰出具之證明書，以及
    已故證人闞銘軒出具之證明書與庭訊證詞，乃至於闞銘軒與呂李鍊訂立之房屋使
    用讓渡書，均證明上訴人繼受呂李鍊之事實處分權，占有系爭土地未曾中斷。
  (六)上訴人已具備時效取得地上權之要件，再補充說明如下：
    (1)依民法第九百四十七條第一項規定，占有人得將自己之占有與前占有人之占有
      合併而為主張，而本件上訴人與前占有人均以行使地上權之意思占有該不動產
      達二十年以上。
    (2)上訴人係以在該土地上有建築物為目的，此從房屋已聳立該土地上逾二十年以
      上可知。
    (3)上訴人自始以行使地上權之意思，善意和平且公然繼續占有系爭土地，受民法
      第九百四十四條推定之保護。
  (七)依民法第九百四十三條之規定，以其在他人之土地上有建築物，或其他工作物，
    ，或竹木而推定其係行使地上權之意思。否則，民法關於因時效而取得不動產物
    權之規定，將成具文。有最高法院八十四年度台上字第一六三四號民事判決足資
    參酌，從而上訴人於系爭土地上有建築物占有之事實，應依民法第九百四十三條
    推定係以行使地上權之意思占有土地。
三、證據：除援用原審之立證方法外，補提最高法院判決影本二份、四鄰證明書影本
    一份、里長證明書影本三份、里長競選文宣一份、前屋主證明書與庭訊證詞影本
    各一份、房屋使用讓渡書影本一份為證，並聲請傳訊證人廖益峰、白崑生。
乙、被上訴人方面：
一、聲明：如判決主文所示。
二、陳述：除與原判決記載相同者，茲引用之外，補稱：
  (一)按上訴人於本件原審答稱：「我是從六十一年起就占有了系爭地號的土地，房子
    是六十一年我向前手買的，當時只有買建物，沒有買地，當時知道地是被告的，
    只買建物，就是以行使地上權的意思買的。」（參閱原審法院八十九年十一月十
    三日下午十四時三十分言詞辯論筆錄）。是上訴人主張其時僅購買建物（其購買
    建物一節，自係購買所有權），未購買基地，當時知道系爭土地為被上訴人所有
    云云，依其主張已無誤信有權占有之情形，自屬無權占有，更無行使地上權之意
    思可言。因客觀上並無在他人土地建築房屋、其他工作物或竹木而使用他人土地
    達二十年以上之事實。且其主張自始為善意、無過失占有系爭土地，自係故意誤
    解，顯與行使地上權之意思而占有之意旨不符。
  (二)又該上訴人甲○○曾以其母呂李鍊為原告，而自任其母呂李鍊之訴訟代理人，主
    張其母呂李鍊於六十一年間向前手購買桃園縣桃園市○○路三四四號建物供全家
    居住，當時僅購買建物未購買基地，該建物並占用被上訴人所有基地，並依法向
    桃園地政事務所，為時效取得地上權申請為地上權人，嗣因被上訴人於公告期間
    提出異議，而為桃園地政事務所以「私權爭執」駁回申請等情，已為被上訴人所
    不爭執，並據提出被上訴人向桃園地政所聲明異議書為憑，固為真實可採，惟上
    訴人既係因其母呂李鍊購買系爭土地前述建物而以家長、家屬之特定關係而居住
    於內，其占有系爭土地之初，非為自己占有而為輔助占有而已，自無以占有系爭
    土地建築房屋之行使地上權之意思。上訴人依其所由發生之事實，初既無行使地
    上權之意思者，非有變為以行使地上權之意思而占有之情事，其取得時效，自不
    能開始進行，而系爭土地上現既有上訴人之母呂李鍊所有之前述建物，上訴人自
    無可能在系爭土地上同一位置重複擁有建物，主觀上當無自輔助之意思變更為以
    行使地上權之意思而占有之情事，其所提由第三人白崑生出具之四鄰證明書縱為
    真實（該白崑生在其兄、其母之訴訟上均為證人，自非真實，且其證言，認無可
    取！請參閱台灣高等法院八十三年度重上字第三八九號民事判決理由五第七頁倒
    數第五行第二十字起至第二十一行第二字止），僅能證明上訴人居住於上述建物
    之客觀事實，尚不足證明上訴人占有之初，主觀之意思確有行使地上權之意思占
    有系爭土地，其主張已因時效取得地上權一事，顯然與法不合（請參閱原審判決
    理由四第六行起至第二十三行止）。
  (三)前揭事實，為該上訴人以其母呂李鍊為原告自任代理人，經初審、二審、三審均
    敗訴，又提起再審亦經駁回後，其所述事實之概要，至其所稱最高法院八十五年
    度台上字第一○六二號民事判決明示，系爭土地為上訴人占有一節，經查該第三
    審同一判決中，該上訴人（即本件上訴人）稱：「系爭房屋係伊母呂李鍊所有，
    伊無拆除權限，不負拆屋還地之責等語」資為抗辯‧‧‧，又查上訴人及其母呂
    李鍊既未向被上訴人（指第三審判決之被上訴人）租借土地，亦未獲得被上訴人
    之同意使用系爭土地，為上訴人所不爭，亦無法舉證證明被上訴人之前手同意上
    訴人呂李鍊使用系爭土地，自屬無權占有（請參閱上訴人所舉最高法院八十五年
    台上字第一○六二號判決理由第八行及第十四行主張：「系爭房屋係其母呂李鍊
    所有，伊無拆除權限‧‧‧），從而本件原審認定上訴人既係因其母呂李鍊購買
    系爭土地前述建物，從而自無重複購買之可能，該上訴人乃係以家長、家屬之特
    定關係而居住於內，其占有系爭土地之初，非為自己占有，而僅為輔助占有人而
    已，自無以占有系爭土地建築房屋之行使地上權之意思‧‧‧，既未否認其占有
    輔助人之地位，亦未證明其以行使地上權之意思而占有‧‧‧」因而本件原審判
    決上訴人敗訴，並無不當，亦無違誤。至其所稱：該判決明示系爭土地為上訴人
    （即本件上訴人）占有一節，實為其母呂李鍊（已八十五歲）已將系爭建物之事
    實處分權讓與上訴人，從而該件被上訴人本於所有權之作用，請求上訴人拆除土
    地上之建屋，洵屬有據。
  (四)該上訴人又於原審陳稱：「我是從六十一年起就占有了系爭地號的土地，房子是
    六十一年我向前手買的，當時只有買建物，沒有買地，當時知道地是被告的‧‧
    ‧，只買建築物，就是以行使地上權的意思買的。」（原審法院八十九年十一月
    十三日言詞辯論筆錄），但該上訴人於其母呂李鍊之代理訴訟時則稱：「系爭房
    屋係伊母呂李鍊所有，伊無拆除權限，以及系爭房屋為呂李鍊所購買等情‧‧‧
    」，同一事實，同一人所說，前言後語顯然不同，且相互抵觸，由此可見上訴人
    所言，自無可信。
  (五)該系爭土地確為被上訴人所有，前於七十二年初訴請拆屋還地時，應無權占有人
    陳建輝（為上訴人甲○○之二哥）之請求，雙方協議成立和解（72.03.24），該
    無權占有人陳建輝同意拆除地上物，俟被上訴人與第三人合建（改建）時，按實
    占土地百分之七十七點五無償分配第四樓予原占有人（即其兄陳建輝），是不僅
    其占有之時效中斷，且無地上權可言，其後該無權占有人之弟，即本件上訴人甲
    ○○於八十一年十月二十七日起訴，請求確認地上權登記，經鈞院八十一年訴字
    第八○四號審理，其後又以未占有被上訴人所有之土地而撤回起訴，改以其母呂
    李鍊為原告，經鈞院判決駁回，該上訴人甲○○自任訴訟代理人代理其母呂李鍊
    而實際進行訴訟（因其母已八十餘歲，體力不繼）上訴高院，最高法院均經駁回
    （參見最高法院八十五年度台上字第二四三一號民事判決）而三審定讞後，該上
    訴人竟而聲請再審，但亦經駁回，是以無論就其兄陳建輝之已與被上訴人和解，
    或其母之自第三人之購買，至今納稅人仍為其母，並非該上訴人，自亦非合法占
    有人。以上訴人甲○○之向第三人購買言，系爭被上訴人之同一土地，自無可能
    同時擁有同一建物，自係購買所有權，而非行使地上權，就上訴人之所言，其母
    之購買系爭建物，乃為家長、家屬之特定關係為全家人之居住而購買，而該上訴
    人自為輔助占有人。今該上訴人於原審法院竟稱：「我哥沒有跟被告和解過」，
    誠所謂睜著眼睛說瞎話。再就上訴人稱：「我從六十一年就是事實上處分權人，
    我與我母親從六十一年就以行使地上權的意思占有至今。」（鈞院九十一年八月
    二十六日準備程序筆錄參照）；然者，上訴人前於81.10.27起訴，其後因未占有
    被上訴人之土地範圍，而自願撤回，改以其母為原告，歷經一、二、三審均敗訴
    ，再於88.05.25提起再審之訴，亦經駁回，此豈是從六十一年就以行使地上權的
    意思所能解釋。由此可知，其所言各節，前言不對後語，顯非事實。
  (六)該上訴人占有系爭土地，係自他人買受（前代理其母訴訟時，認係其母自他人買
    受）而來，自係以所有之意思而購買，而非以行使地上權之意思而占有系爭土地
    甚明。復按「占有為一種單純事實，故占有人本於民法第七百七十二條準用七百
    七十條取得時效規定，請求登記為地上權人時，性質上並無所謂登記義務人存在
    ，無從以原所有人為被告，訴請命其協同辦理該項權利，僅能依土地法規定程序
    ，向該管市縣地政機關而為聲請」，最高法院六十八年台上字第三三○八號著有
    判例。蓋本件係上訴人（占有人）不服調處結果而提起訴訟，並非地政機關受理
    後，經土地所有人於公告期間提起異議，亦非土地所有人不服調處，而於法定期
    間內提起訴訟，是與最高法院民事庭八十年度決議不符，其程序亦顯與法不合，
    況系爭標的已與被上訴人和解（72.03.24），其時效中斷，依法自不得請求登記
    為地上權人，其地上權自不存在，原審既已駁回其訴，今之上訴，自非合法。
三、證據：除援用原審之立證方法外，補提民事判決影本三份、民事裁定影本一份為
    證。
丙、本院依職權調閱本院八十一年度訴字第八○四號卷、台灣高等法院八十二年度上
    字第一五一五號卷、最高法院八十三年度臺上字第三二五二號卷、台灣高等法院
    八十四年度上更一字第三七號卷、最高法院八十四年度臺上字第二六三六號卷、
    台灣高等法院八十四年度上更二字第四三五號卷、最高法院八十六年度臺上字第
    四三號卷、本院八十三年度重訴字第五二號卷、台灣高等法院八十三年度重上字
    第三八九號卷、最高法院八十五年度臺上字第二四三一號卷、台灣高等法院八十
    八年度再字第五十號卷、本院八十九年度訴字第一四三三號卷、台灣高等法院九
    十一年度抗字第八○號卷、本院九十一年度訴字第七○三號卷（以上均民事卷）
    。
    理      由
一、程序方面：
  (一)被上訴人引用最高法院六十八年台上字第三三○八號判例要旨：「占有為一種單
    純事實，故占有人本於民法第七百七十二條準用第七百七十條取得時效規定，請
    求登記為地上權人時，性質上並無所謂登記義務人存在，無從以原所有人為被告
    ，訴請命其協同辦理該項權利登記，僅能依土地法規定程序，向該管市縣地政機
    關而為聲請。」，認為本件上訴人之起訴程序於法不合云云。
  (二)惟查，誠如原審判決事實與理由第四點所言，上訴人已以時效取得地上權為由，
    向桃園地政事務所聲請登記為地上權人，嗣因被上訴人於公告期間提出異議，因
    涉及私權爭執而不准上訴人登記為地上權人，為兩造所不爭。則上訴人因向地政
    機關聲請登記為地上權人而未獲准，乃向法院訴請被上訴人容忍其就占有之不動
    產聲請登記為地上權人，以解決私權爭執，並無程序不合法之問題（謝再全著，
    民法物權論上冊，七十九年九月修訂版，第一九四頁參照）。
  (三)再者，最高法院八十四年度台上字第一六三四號判決意旨亦明白指出：「占有人
    因時效而取得地上權登記請求權者，以已具備時效取得地上權之要件，向該管地
    政機關申請為地上權登記，如經地政機關受理，則受訴法院應就占有人是否具備
    時效取得地上權之要件，為實體上裁判，此為本院最近所持之見解。」，從而本
    件自應為實體判決，合先敘明。
二、上訴人上訴意旨、被上訴人答辯意旨與兩造爭執重點：
  (一)上訴人上訴意旨略以：(1)根據最高法院八十五年度台上字第一○六二號民事判決
    、台灣高等法院八十三年度重上字第三八九號民事判決、被上訴人之自認、白崑
    生之四鄰證明書、廖益峰之里長證明書，及已故證人闞銘軒出具之證明書與庭訊
    證詞，乃至於闞銘軒與呂李鍊訂立之房屋使用讓渡書，均證明上訴人繼受呂李鍊
    之事實處分權，占有系爭土地未曾中斷，係占有人而非占有輔助人，原審判決認
    上訴人為占有輔助人為謬誤；(2)依民法第九百四十七條第一項規定，占有人得將
    自己之占有與前占有人之占有合併而為主張，本件上訴人與前占有人均以行使地
    上權之意思占有該不動產達二十年以上，且上訴人係以在該土地上有建築物為目
    的，自始以行使地上權之意思，善意和平且公然繼續占有系爭土地，受民法第九
    百四十四條、第九百四十三條推定之保護，有最高法院八十四年度台上字第一六
    三四號民事判決足參，自得請求被上訴人容忍上訴人登記為地上權人云云。
  (二)被上訴人答辯意旨則以：(1)上訴人甲○○曾以其母呂李鍊為原告，而自任其母呂
    李鍊之訴訟代理人，主張其母呂李鍊於六十一年間向前手購買桃園縣桃園市○○
    路三四四號建物供全家居住，足見上訴人占有土地之初，係以呂李鍊家屬身分而
    居住，屬占有輔助人地位，且上訴人於原審法院自承，當時向前手購買系爭房屋
    時就知道地是被上訴人的，則依其主張已無誤信有權占有之情形，自屬無權占有
    ，顯非善意、無過失占有系爭土地，更無占有土地行使地上權之意思可言；(2)白
    崑生所出具之四鄰證明書，僅能證明上訴人居住系爭建物之客觀事實，不能證明
    上訴人有占有土地行使地上權之意思，台灣高等法院八十三年度重上字第三八九
    號民事判決已詳為認定，而最高法院八十五年度台上字第一○六二號民事判決所
    稱系爭土地為上訴人占有，乃嗣後上訴人母親呂李鍊將系爭建物之事實處分權讓
    與上訴人，不足證明上訴人自始有占有土地行使地上權之意思；(3)上訴人兄陳建
    輝已與被上訴人和解，系爭房屋又為其母呂李鍊自第三人購買，至今納稅人仍為
    其母，並非該上訴人，足見上訴人非合法占有人等語。
  (三)本件兩造爭執重點在於：(1)就客觀占有狀態，上訴人係占有人或占有輔助人？如
    具占有人地位，係自何時開始？(2)就主觀意思言，如上訴人係占有人，是否受民
    法第九百四十四條、第九百四十三條之推定，應認上訴人以行使地上權之意思，
    善意和平且公然繼續占有系爭土地達二十年以上？得否合併前占有人之占有而為
    時效取得之主張，並為本件之請求？爰就上揭爭點說明如后。
三、上訴人占用系爭土地，原係基於占有輔助人之地位，後因其母呂李鍊將系爭土地
    上建物之事實上處分權轉讓上訴人後，方由上訴人為占有人：
  (一)根據上訴人於九十一年十二月四日向本院提出之補充理由狀主張：依法上訴人繼
    受呂李鍊之事實處分權，而繼續占有系爭土地至今云云（參見該狀第一點第五項
    ）；而被上訴人則主張：最高法院八十五年度台上字第一○六二號民事判決所稱
    系爭土地為上訴人占有，乃嗣後上訴人母親呂李鍊將系爭建物之事實處分權讓與
    上訴人等語（參見被上訴人九十二年二月十八日辯論意旨狀第六頁第二行以下）
    。足見於本件訴訟中，兩造均接受以最高法院八十五年度台上字第一○六二號民
    事判決所記載，呂李鍊已將訟爭房屋之事實上處分權讓與上訴人，作為本件判決
    之基礎事實，合先敘明。
  (二)根據上揭事實，足見呂李鍊自第三人買受系爭土地上之建物，而尚未將該建物事
    實上處分權讓與上訴人的這一段期間，誠如原審判決所言：「惟原告（上訴人）
    既係因其母呂李鍊購買系爭土地前述建物而以家長、家屬之特定親屬關係而居住
    其內，其占用系爭土地之初，非為自己占有而僅為輔助占有而已，自無以占有系
    爭土地建築房屋之行使地上權意思。」，足見上訴人占用系爭土地，原係基於占
    有輔助人之地位，後因其母呂李鍊將系爭土地上建物之事實上處分權轉讓上訴人
    後，方由上訴人為占有人。
四、上訴人無從合併前占有人之占有而為時效取得地上權之主張，亦無從依民法第九
    百四十四條、第九百四十三條之推定，認上訴人係以行使地上權之意思，善意和
    平且公然繼續占有系爭土地：
  (一)根據上訴人提出之六十一年一月十日房屋使用讓渡書影本顯示，上訴人主張系爭
    建物乃其母呂李鍊向前手闞銘軒購買而來，上訴人並主張要依民法第九百四十七
    條第一項規定，合併前占有人之占有而為時效取得地上權之主張云云。惟查：
    (1)根據上訴人所提出本院八十三年度重訴字第五二號事件中，證人闞銘軒之庭訊
      證詞內容，該證人自承賣房子時不知地是何人的，亦未告知呂李鍊地是何人的
      云云，則該證人連土地係何人所有均不知悉，房屋使用讓渡書內亦未就時效取
      得地上權問題加以記載，更未記載呂李鍊繼受其以行使地上權之意思繼續占有
      系爭土地，實難證明該證人當初占有他人之土地，確有行使地上權之意思。至
      於該證人八十七年間出具之證明書，稱其當初有行使地上權之意思，並由呂李
      鍊繼續占有迄今，與前揭上訴人自承訟爭房屋之事實上處分權早已讓與上訴人
      顯然互相矛盾，故亦不足採信。
    (2)如前所述，上訴人占用系爭土地，原係基於占有輔助人之地位，自無從由上訴
      人依民法第九百四十七條第一項之規定，合併闞銘軒之占有期間，為時效取得
      地上權之主張；且上訴人曾擔任其母之訴訟代理人，主張其母呂李鍊時效取得
      地上權，有本院所調取本院八十三年度重訴字第五二號卷、台灣高等法院八十
      三年度重上字第三八九號卷及相關判決書影本在卷可稽，上訴人於本件稱係由
      其本人時效取得地上權，顯與其擔任其母親訴訟代理人時所言不同，足證上訴
      人雖早已受讓訟爭房屋之事實上處分權而為系爭土地占有人，但並非以自己行
      使地上權之意思占用系爭土地。
  (二)上訴人依據民法第九百四十四條、第九百四十三條之推定，無從於本件判決獲得
    有利之判斷，說明如下：
    (1)按主張因時效取得地上權者，依民法第七百七十二條準用同法第七百六十九條
      或第七百七十條之規定，須以行使地上權之意思而占有他人之土地，經過一定
      之期間，始得請求登記為地上權人。此項意思依民法第九百四十四條第一項之
      規定既不在推定之列，故須由占有人負證明之責。又占有人無法律上之權源在
      他人土地上有建築物或其他工作物或竹木，可能係基於侵權行為之意思，亦可
      能基於越界建築使用，亦或界址不明致誤認他人土地為自己所有，或因不知為
      他人土地而誤為占有使用，尚難僅以占有人在他人土地上有建築物或其他工作
      物或竹木之客觀事實，自認占有人係基於行使地上權之意思而占有，最高法院
      八十七年度台上字第一二八四號判決著有明文。
    (2)如前所述，闞銘軒及上訴人以行使地上權之意思占有系爭土地，均屬無從證實
      ，而依前揭最高法院判決意旨，亦不能以民法第九百四十四條第一項之規定，
      推定上訴人以行使地上權之意思而占有他人之土地，故該項規定不足為有利上
      訴人之證明；至於上訴人引用最高法院八十四年度台上字第一六三四號民事判
      決，認其既為占有人，應依民法第九百四十三條之規定，推定其有行使地上權
      之意思，然根據上訴人自己提出之另件最高法院八十五年度台上字第一○六二
      號民事判決理由第八行，其曾否認受讓系爭房屋事實上處分權，並主張其無拆
      屋權限云云，而被上訴人亦以此答辯，則姑不論客觀事實如何，但上訴人主觀
      上顯然已於另件中自行表明推翻其行使地上權之意思，自亦無從再推定有行使
      地上權之意思。
  (三)附帶說明者，所謂白崑生出具之四鄰證明書，與前述所分析上訴人占用系爭土地
    ，原係基於占有輔助人地位之事實顯不相合，不足採信，無再傳訊該證人之必要
    ；而里長廖益峰之證明書，經其本人到庭證稱，不知道上訴人占有系爭房屋的原
    因，也不記得其住多久（參見本院九十一年十一月十三日準備程序筆錄），故亦
    不足採信。
五、綜上所述，本件上訴人主張，其已時效取得地上權，請求被上訴人容忍其登記為
    地上權人云云，主張並非可採，被上訴人所辯則屬有據。從而，上訴人本於容忍
    登記地上權之法律關係，請求被上訴人容忍登記為無理由，不應准許。是則原審
    判決駁回上訴人之請求，於法並無不合。上訴意旨指摘原判決不當，求予廢棄改
    判，為無理由，應予駁回其上訴。
六、兩造其他攻擊防禦方法，對於本件判決結果無影響，故不一一論列，附此敘明。
七、據上論結，本件上訴為無理由，依民事訴訟法第四百三十六條之一第三項、第四
    百四十九條第一項、第七十八條，判決如主文。
中      華      民      國    九十二    年      三      月      四      日
                                臺灣桃園地方法院民事第一庭
~B法      官  郭琇玲
~B法      官  田玉芬
~B法      官  文衍正
右為正本係照原本作成
不得上訴
中      華      民      國    九十二    年      三      月      四      日
~B法院書記官  李劍龍


司法院資訊處製作；財團法人民間司法改革基金會備份。
